【裁判字號】    95,訴,292
【裁判日期】    950630
【裁判案由】    違反槍砲彈藥刀械管制條例等
【裁判全文】
臺灣嘉義地方法院刑事判決               95年度訴字第292號
公  訴  人  臺灣嘉義地方法院檢察署檢察官
被      告  甲○○
指定辯護人  本院公設辯護人  丙○○
上列被告因違反槍砲彈藥刀械管制條例案件，經檢察官提起公訴
（九十五年度偵字第一五○四號），本院判決如下：
    主  文
甲○○未經許可，持有可發射子彈具有殺傷力之改造手槍，累犯
，處有期徒刑參年陸月，併科罰金新臺幣伍萬元，罰金如易服勞
役，以新臺幣玖佰元即銀元參佰元折算壹日。
扣案之改造手槍壹支（槍枝管制編號：0000000000號
）沒收。
    事  實
一、甲○○前因竊盜案件，於民國八十九年十月五日，經臺灣高
    等法院臺南分院以八十九年度上易字第一五一三號判決判處
    有期徒刑六月確定，於九十年十月二十六日執行完畢，猶不
    知悔改，明知可發射子彈具殺傷力之槍枝及子彈為管制物品
    ，未經許可不得持有，竟於九十二年六月間某日，在臺北縣
    新莊市某處，以新臺幣八萬元代價，向真實姓名不詳綽號「
    黑松」之成年男子購入具殺傷力之仿ＢＥＲＥＴＴＡ廠九二
    ＦＳ型半自動手槍所製造之槍枝換裝土造金屬槍管改造而成
    之改造手槍一枝（槍枝管制編號：0000000000號
    ），及具殺傷力之口徑九㎜制式子彈二顆（其中一顆經鑑驗
    試射後僅餘彈殼一個，另一顆嗣經擊發後僅餘彈頭一個）、
    由直徑九‧六四㎜、長度一九‧○八㎜金屬彈殼及直徑八‧
    七五㎜金屬彈頭組合而成之土造子彈一顆（經鑑驗試射後僅
    餘彈殼一個）（同時購得之另七顆子彈業經甲○○在臺北縣
    新莊市○○道堤防試射完畢，未據扣案，詳如後述），未經
    許可而無故持有之。嗣於九十五年二月十五日凌晨，甲○○
    攜帶上開槍彈外出，於路上巧遇乙○○，乃委請乙○○開車
    載其外出訪友，乙○○應允後，即駕駛車牌號碼ＫＣ—三一
    四五號（起訴書誤載為ＣＫ—三一四五號）自用小客車，依
    甲○○之指示開往嘉義縣太保市，然甲○○於車上因心情不
    佳而思及乙○○曾對其有言語冒犯，乃於乙○○駕車載其行
    經嘉義縣太保市○○里○○鄰○○○○道路旁時，先請乙○
    ○停車讓其下車小便完後，即立於乘客座外面而取槍朝駕駛
    座上之乙○○右手臂射擊一槍，致其受有右上臂傷口皮下剝
    脫之傷害（傷害部分已撤回告訴，詳如後述），乙○○遭甲
    ○○射擊後，驚嚇而駕車加速離去就醫，並向警方報案，警
    方嗣於上揭車輛之駕駛座車門夾層內取出甲○○所射擊之上
    開彈頭一顆，甲○○則於同日經警方通知後，攜帶上開槍枝
    一枝、子彈二顆向警方自白上情。
二、案經嘉義縣警察局水上分局報告暨被害人乙○○訴由臺灣嘉
    義地方法院檢察署檢察官偵查起訴。
    理  由
一、按被告以外之人於審判外之陳述，經當事人於審判程序同意
    作為證據，法院審酌該言詞陳述或書面陳述作成時之情況，
    認為適當者，亦得為證據。當事人、代理人或辯護人於法院
    調查證據時，知有第一百五十九條第一項不得為證據之情形
    ，而未於言詞辯論終結前聲明異議，視為有前項之同意，刑
    事訴訟法第一百五十九條之五定有明文。查本件認定事實所
    引用之供述證據，經本院於審理時提示被告甲○○及其辯護
    人均表示無意見，迄於言詞辯論終結前亦未聲明異議，可認
    為同意作為證據，本院審酌該供述證據之取得過程並無瑕疵
    ，與本案待證事實間復具有相當之關聯性，以之為本案證據
    尚無不當，自得採為證據，先予明。
二、上開事實，業據被告甲○○於警詢（見警卷第一至四頁）、
    偵查（見偵查卷第一○、一一頁）及本院（見本院卷第五八
    至六一頁）坦承不諱，核與證人即告訴人乙○○於警詢（見
    警卷第五至七頁）、偵查（見偵查卷第二四、二五頁）證述
    相符，並有改造手槍一枝及制式子彈一顆、土造子彈一顆、
    制式子彈彈頭一顆扣案可資佐證，而上開槍彈經內政部警政
    署刑事警察局以性能檢驗法及試射法鑑驗結果：(一)就扣案改
    造手槍部分：認係由仿ＢＥＲＥＴＴＡ廠九二ＦＳ型半自動
    手槍所製造之槍枝換裝土造金屬槍管改造而成之改造手槍，
    機械型能良好，可裝填及擊發口徑九㎜制式子彈，認具殺傷
    力；(二)就扣案子彈二顆部分：１一顆，認係口徑九㎜制式子
    彈，認具殺傷力。２一顆，認係由直徑九‧六四㎜、長度一
    九‧○八㎜金屬彈殼及直徑八‧七五㎜金屬彈頭組合而成之
    土造子彈，經實際試射，可擊發，認具殺傷力。(三)就扣案彈
    頭一顆部分：認係已擊發經撞擊變形破裂之口徑九㎜制式銅
    包衣彈頭，有該局九十五年四月二十日刑鑑字第○九五○○
    二三三七○號鑑驗通知書附卷足稽，堪認被告上開自白與事
    實相符，應屬可信。本案事證明確，被告犯行堪以認定，應
    依法論科。
三、按未經許可持有手槍，其持有之繼續，為行為之繼續，亦即
    一經持有手槍，罪已成立，但其完結須繼續至持有行為終了
    時為止。其間法律縱有變更，然其行為既繼續實施至新法施
    行以後，即與犯罪後法律有變更之情形不同，不生新舊法比
    較適用之問題。本件被告最初持有上開槍枝之時間為九十二
    年六月間某日，雖係在槍砲彈藥刀械管制條例於九十四年一
    月二十六日修正公布自同年月二十八日生效施行前，然其持
    有行為繼續至九十五年二月十五日始被查獲，其持有行為之
    終了既在該條例修正公布施行後，自無行為後法律變更可言
    ，應適用修正後之槍砲彈藥刀械管制條例第八條第四項論處
    。
四、核被告所為，係犯槍砲彈藥刀械管制條例第八條第四項未經
    許可持有其他可發射子彈具有殺傷力之改造手槍罪及同條例
    第十二條第四項之未經許可持有子彈罪。被告以一行為同時
    觸犯上開二罪名，為想像競合犯，應從一重之未經許可持有
    可發射子彈具有殺傷力之改造手槍罪處斷。被告持有槍彈之
    初，並無持以傷害他人之意圖，係於無故持有行為繼續中，
    因不滿告訴人乙○○曾對其有言語冒犯，始持槍朝其手臂射
    擊，無故持有手槍、子彈，因屬繼續犯，其後因傷害而持有
    之行為，仍屬原單純持有繼續犯行之一部，無從割裂而另論
    一意圖供犯罪而持有罪，併此敘明。查被告前因竊盜案件，
    經臺灣高等法院臺南分院以八十九年度上易字第一五一三號
    判決處有期徒刑六月確定，於九十年十月二十六日執行完畢
    ，有臺灣高等法院被告前案紀錄表在卷可稽，其於有期徒刑
    執行完畢後五年內，再犯本案之罪，為累犯，應依刑法第四
    十七條之規定加重其刑。爰審酌被告係國中畢業之智識程度
    ，將所持有具殺傷力之槍彈攜出公共場所射擊致人受傷，對
    社會治安所造成之危害，兼衡其持有手槍及子彈之數量，犯
    後坦認犯行，尚具悔意等一切情狀，量處如主文所示之刑，
    並諭知罰金易服勞役之折算標準，以資懲儆。公訴人雖就被
    告具體求刑有期徒刑三年八月，然本院斟酌其具體犯罪情節
    及上述各情，認求刑部分尚屬過重，爰於上開求刑範圍內，
    予以斟酌，而認應處以主文所示之刑度為妥適，併此敘明。
    扣案具有殺傷力之改造手槍一枝（槍枝管制編號：0000
    000000號），屬違禁物，不問屬於犯人與否，應依刑
    法第三十八條第一項第一款之規定宣告沒收。至其餘二顆子
    彈，經鑑驗試射後均僅餘彈殼二個，被告擊發所餘之彈頭一
    顆，已不具殺傷力，而非違禁物，均不予以宣告沒收。
五、至公訴人雖認被告甲○○於九十二年六月間某日，在臺北縣
    新莊市某處，向真實姓名不詳綽號「黑松」之成年男子購得
    具殺傷力之七顆子彈（不含上述論罪科刑之三顆子彈），亦
    涉犯槍砲彈藥刀械管制條例第十二條第四項之未經許可持有
    子彈罪嫌等語，惟該七顆子彈並未扣案，亦無證據證明該七
    顆子彈均具殺傷力，是被告甲○○此部分之犯罪尚屬不能證
    明，惟因公訴人指此部分與上開論罪科刑之未經許可持有子
    彈罪部分，有實質上一罪之關係，爰不另為無罪之諭知。
六、公訴意旨另以：被告甲○○基於傷害之犯意，於九十五年二
    月十五日凌晨，在嘉義縣太保市○○里○○鄰○○○○道路
    旁，立於乘客座外面而取槍朝駕駛座上之告訴人乙○○右手
    臂射擊一槍，致其受有右上臂傷口皮下剝脫之傷害，因認被
    告甲○○另涉犯刑法第二百七十七條第一項傷害罪嫌等語。
    按告訴乃論之罪，告訴人於第一審辯論終結前得撤回其告訴
    ，又告訴經撤回者，應諭知不受理之判決，刑事訴訟法第二
    百三十八條第一項、第三百零三條第三款分別定有明文。查
    本件告訴人乙○○告訴被告甲○○傷害案件，公訴意旨認係
    觸犯刑法第二百七十七條第一項之普通傷害罪，依同法第二
    百八十七條前段之規定，須告訴乃論。茲據告訴人乙○○具
    狀撤回告訴，有撤回告訴狀附卷可稽，依照首開說明，本件
    傷害罪部分，本應諭知不受理之判決，惟公訴意旨認此部分
    與上開論罪科刑之未經許可持有槍彈罪部分，有牽連犯之裁
    判上一罪關係，爰不另為不受理之諭知，附此敘明。
據上論斷，應依刑事訴訟法第二百九十九條第一項前段，槍砲彈
藥刀械管制條例第八條第四項、第十二條第四項，刑法第十一條
前段、第五十五條、第四十七條、第四十二條第二項、第三十八
條第一項第一款，罰金罰鍰提高標準條例第二條，現行法規所定
貨幣單位折算新臺幣條例第二條，判決如主文。
本案經檢察官吳咨泓到庭執行職務。
中    華    民    國  九十五  年    六    月   三十   日
                  刑事第四庭    審判長法  官  林世芬
                                      法  官  曾宏揚
                                      法  官  鄭雅文
以上正本證明與原本無異。
如不服本判決，應於判決送達後十日內，向本院提出上訴狀。
中    華    民    國  九十五  年    六    月   三十   日
                                      書記官  鄭翔元
附錄論罪科刑法條：
槍砲彈藥刀械管制條例第八條第四項
未經許可，持有、寄藏或意圖販賣而陳列第 1 項所列槍枝者，處
 3年以上10年以下有期徒刑，併科新臺幣700萬元以下罰金。
槍砲彈藥刀械管制條例第十二條第四項
未經許可，持有、寄藏或意圖販賣而陳列子彈者，處 5 年以下有
期徒刑，併科新台幣 300 萬元以下罰金。


司法院資訊處製作；財團法人民間司法改革基金會備份。
